【裁判字號】    89,上易,2828
【裁判日期】    891208
【裁判案由】    傷害
【裁判全文】
臺灣高等法院刑事判決                          八十九年度上易字第二八二八號
    上  訴  人  臺灣板橋地方法院檢察署檢察官
    上  訴  人
    即  被  告  丙○○
    選任辯護人  詹啟章
右上訴人因被告傷害案件，不服臺灣板橋地方法院八十九年度易字第三八六號，中華
民國八十九年五月二十三日第一審判決（起訴案號：臺灣板橋地方法院檢察署八十八
年度偵字第一五七五一號）提起上訴，本院判決如左：
    主  文
上訴駁回。
    事  實
一、丙○○於民國（下同）八十八年五月九日凌晨一時許，在台北縣蘆洲市○○○路
    ○段一號ＫＴＶ店內之ＶＩＰ包廂與朋友十餘人唱歌作樂，席間因丙○○與女友
    陳淑秋吵架，陳淑秋遂離開該包廂並轉至店內的Ａ二０包廂內與其他朋友唱歌，
    丙○○因而心生不滿，持垃圾筒往Ａ二０包廂內砸人，致Ａ二０包廂內不詳姓名
    之數人氣憤出手毆打丙○○，不久，ＶＩＰ包廂內不詳姓名的十餘名丙○○朋友
    發覺後，均與丙○○共同基於傷害犯意聯絡，分持店內之垃圾桶、滅火器、掃把
    、椅子、或徒手追打Ａ二０包廂內的甲○○、詹萬鴻、吳昆法、丁○○等人，Ａ
    二０包廂的甲○○因閃躲不及，因而受有頭部外傷合併顱骨骨折、顱內出血、頸
    椎挫傷合併神經根病變、左眼挫傷合併前房水蓋血等傷害。
二、案經被害人甲○○訴由台北縣警察局蘆洲分局報請台灣板橋地方法院檢察署檢察
    官偵查起訴。
    理  由
一、訊據上訴人即被告丙○○矢口否認有傷害甲○○之犯行，辯稱：伊朋友在ＫＴＶ
    店內為伊慶生，伊與女友陳淑秋吵架，陳淑秋跑至別的包廂，伊就丟垃圾筒去那
    個包廂內，之後那個包廂內有三、四人出來打伊，後來伊發現包廂門口及大門口
    附近各有一人受傷倒地，其中一人就是甲○○，伊不知是誰動手毆打甲○○，當
    時伊沒有毆打甲○○云云。惟查：(一)告訴人甲○○於警訊、偵查及原審調查時均
    指訴伊與朋友去ＫＴＶ店內唱歌，伊與朋友蔡志旻、張凱玲在包廂外等候上廁所
    ，突然見到被告與一群男子過來毆打伊及朋友，因伊跑得落單，其中有一名男子
    就拿滅火器擊中伊頭部，伊就倒地失去知覺等語。佐以證人陳淑秋於警訊及原審
    調查中證稱：伊是被告丙○○的女友，伊與十餘人在包廂內為被告丙○○慶生，
    因伊與丙○○吵架，伊跑至別的包廂去找朋友，被告丙○○發覺後就與另個包廂
    的人起衝突，二個包廂的人就互相圍毆，當場情形很亂，伊看見有人持木棍打人
    等語。證人李雅芬於警訊及原審調查時證稱：伊與陳淑秋原先在被告丙○○的包
    廂內唱歌，後來伊與陳淑秋轉至另個包廂找廖敏妤，被告丙○○竟衝入廖敏妤的
    包廂，與該包廂的其餘男子打架，後來被告丙○○包廂內的十餘名男子亦加入打
    架，伊看見被告丙○○用手及木棍打丁○○，丁○○的左手受傷，甲○○的頭部
    亦受傷等語。於八十八年七月十二日偵訊中復結證：「後來甲○○和鄭的朋友打
    起來，打完後甲○○就倒在地上了，鄭當時在打別人」等語，於八十八年九月六
    日偵訊中結證：「我只看到丙○○到甲○○之包廂，就起衝突，鄭跑出來，甲○○的朋友也跟著出來，就和鄭的十多名朋友互相打起來」等語。證人廖敏妤於警
    訊中證稱：伊與朋友甲○○等人至ＫＴＶ店內唱歌慶生，後來另個包廂的男子十
    餘人分持木棍、垃圾桶、掃把等物衝入包廂毆打男生，伊朋友丁○○與甲○○皆
    受傷，當時毆打我朋友有一群人，其中我只認識丙○○乙人等語。證人杜建笙於
    原審調查時亦證稱：伊看見被告丙○○進來伊包廂，看到人就打，後來伊聽見女
    生喊叫丙○○不要再打，當時甲○○先被打，後來丁○○過去亦被打等語。是上
    開證人所述，核與告訴人指訴之情節大致相符，被告顯有基於教訓之普通傷害犯
    意，並與其同夥互有犯意之聯絡，而參與打群架之犯行，至為灼然，否則如何會
    群起打架？則辯護人辯稱被告被打完後，其他人後來才來，被告根本沒有跟他們
    有犯意之聯絡云云，不足採信。另參證人邱賢煒於警訊及原審審理時證稱：伊在
    ＫＴＶ店擔任經理職務，店內於八十八年五月九日一時許發生打架，初因ＶＩＰ
    包廂內有四名女孩轉至Ａ二０包廂唱歌，ＶＩＰ包廂內的被告丙○○就至Ａ二０
    包廂內打其中一女孩的耳光，接著被告就遭到Ａ二０包廂內的男子毆打，後來Ｖ
    ＩＰ包廂內的十餘名男子亦加入聲援，與Ａ二０包廂內的男子互毆，事後發現現
    場所遺留的互毆工具包括掃把、垃圾筒、庭園椅、拖把均損壞，受傷者有甲○○
    的額頭裂傷流血及丁○○的腳部受傷等語，此外，並有財團法人振興復健醫學中
    心出具予告訴人甲○○的診斷書一份附卷為憑，足徵被告當時顯然有參與打群架
    ，且被告與多名不詳姓名男子間，於當埸相互間有默示之犯意聯絡，各自分擔犯
    罪行為之一部，相互利用他人之行為，以達其傷害犯罪之目的甚明，是以被告應
    對所發生傷害甲○○之結果共同負責，則被告辯稱沒有參與毆打他云云，顯與事
    實不符，委不足採。(二)按共同正犯之所以應對其他共同正犯所實施之行為負其全
    部責任者，以就其行為有犯意之聯絡為限，若他犯所實施之行為，超越原計劃之
    範圍，而為其所難預見者，則僅應就其所知之程度，令負責任，未可概以共同正
    犯論，最高法院五十年度台上字第一○六○號判例著有明文。被告與其同夥基於
    教訓之普通傷害之犯意聯絡打群架，已如前述，且告訴人自承不認識被告，是被
    滅火器丟到才受傷等語，則兩人前此既無怨隙，只是因偶發細故打群架，自難認
    被告有何殺人未遂或使人受重傷之故意，此外，復無其他證據足資證明被告有同
    謀或預見其他共犯所為重傷或殺人未遂之情事，尚難令被告就超出普通傷害之犯
    行負責，從而，告訴人指訴或檢察官上訴均稱被告有殺人未遂或重傷之犯行，尚
    非可取。被告之辯護人雖請求傳訊證人邱賢煒、乙○○二人，惟查邱賢煒已於原
    審審理中證述明確在卷，別無訊問之必要，依刑事訴訟法第一百九十六條之規定
    ，自不得再行傳喚；至證人乙○○於本院審理時稱：「我是ＫＴＶ裡面的助理，
    我原來在大廳，沒有看見他們打，走到庭院才看到他們在庭院那邊已打完了，看
    到丙○○靠在庭院椅子上，甲○○我不認識，好像躺在包廂外面」等語，其既未
    看見犯罪現場過程，所見只是打完情形，是其證言難為有利於被告之認定，併此
    說明。綜上，本件事証明確，被告犯行足堪認定。
二、核被告丙○○所為，係犯刑法第二百七十七條第一項之罪。被告丙○○與不詳姓
    名之成年男子十餘名間，有犯意之聯絡與行為之分擔，均為共同正犯。原審以被
    告犯罪明確可以認定，而適用刑法第二十八條、第二百七十七條第一項、第四十
    一條、罰金罰鍰提高標準條例第一條前段、第二條，並審酌被告犯罪之動機、犯
    罪之手段、被害人所受傷害程度，及其品行、生活狀況、智識程度、犯罪後態度
    等一切情狀，處有期徒刑伍月，並諭知易科罰金之折算標準。認事用法，核無不
    合，而依被告只具普通傷害之犯意，對其他共犯所下重手，尚難過於苛責被告，
    所處刑度亦無不妥，檢察官循告訴人狀請以被告難謂無殺人犯意及原判決量刑過
    輕而上訴指摘，及被告上訴意旨仍執在原審相同之陳詞否認飾卸犯罪而指摘原判
    決不當，均為無理由，各該上訴均應予以駁回。
據上論斷，應依刑事訴訟法第三百六十八條，判決如主文。
本案經檢察官柯晴男到庭執行職務。
中      華      民      國    八十九    年     十二     月      八      日
                            臺灣高等法院刑事第十二庭
                                    審判長法  官  劉  景  星
                                          法  官  何  菁  莪
                                          法  官  陳  志  洋
右正本證明與原本無異。
檢察官如不服本判決應於收受送達後十日內向本院提出上訴書狀，其未敘述上訴之理
由者並得於提起上訴後十日內向本院補提理由書（均須按他造當事人之人數附繕本）
。
被告不得上訴。
                                          書記官  顧 倪淑 貞
中      華      民      國    八十九    年     十二     月      八      日
附錄本案論罪科刑法條全文：
刑法第二百七十七條
傷害人之身體或健康者，處三年以下有期徒刑，拘役或一千元以下罰金。
犯前項之罪，因而致人於死者，處無期徒或七年以上有期徒刑，致重傷者，處三年以
上、十年以下有期徒刑。


司法院資訊處製作；財團法人民間司法改革基金會備份。
